ru: Тип шлифовальной машины: Ремень; Деталь; Диск; Напильник; Орбитальная; Шлифовальный ролик; Лист; Трубчатый ремень; Другой
pt-PT: Tipo de lixadeira: Cinto; Detalhe; Disco; Ficheiro; Orbital aleatório; Lixadeira; Folha; Cinta tubular; Outro
th: ประเภทซานเดอร์: สายพานขัด; แบบละเอียด; จานขัด; กระดาษทรายลม; ชนิดหมุนแบบสั่น; ลูกกลิ้งขัด; แบบแผ่น; สายพานท่อ; อื่นๆ
cs: Typ brusky: Pásová; Detailní; Disková; Pilníková; Náhodný orbitál; Brusný válec; Listová; Trubkový pás; Jiné
el: Τύπος τριβείου: Ζώνη; Λεπτομερειών; Δίσκος; Με λίμαΑρχείο; Τυχαίας τροχιάς; Με ρολό αμμοβολής; Με ειδικό φύλλο λείανσης; Ιμάντας σωλήνα; Άλλο
hu: Csiszológép típusa: Szalag; Finommegmunkáló; Tárcsa; Reszelő; Forgólapos; Csiszolóhenger; Lap; Csőszalagos; Egyéb
zh-TW: 磨砂機類型: 腰帶; 細節; 碟盤; 銼刀; 隨機軌道; 打磨滾軸; 薄板; 砂帶; 其他
sk-SK: Typ brúsky: Opasok; Detail; Disk; Súbor; Náhodný orbitál; Brúsny valček; Hárok; Rúrkový pás; Iné
lt-LT: Šlifuoklio rūšis: Diržas; Smulkus; Diskas; Šveitiklis; Judantis atsitiktine ovalo forma; Šlifavimo volelis; Lapelis; Diržinis; Kita
da: Sandblæsertype: Bælte; Detalje; Skive; Fil; Tilfældig orbital; Slibevalse; Sheet; Rørbælte; Andet
pl: Typ szlifierki: Pas; Informacje szczegółowe; Płyta; Plik; Losowy orbital; Wałek szlifujący; Folia; Taśma rurowa; Inne
ja: サンダータイプ: ベルト; ディテール; ディスク; ファイル; ランダム オービタル; サンディングローラー; シート; チューブベンド; その他
ro-RO: Tip mașină de șlefuit: Curea; De detaliu; Disc; Pilă; Orbital cu rotație aleatoare; Rolă de șlefuit; Șmirghel; Cilindric cu curea; Altele
de: Schleifmaschinentyp: Band; Fein; Scheibe; Feile; Exzenter; Schleifwalze; Blatt; Rohrband; Sonstiges
it: Tipo di levigatrice: Cintura; Dettaglio; Disco; Lima; Rotorbitale; Rullo abrasivo; Foglio; Nastro a tubo; Altro
hr-HR: Vrsta brusilice: Remen; Kutna; Disk; Uska; Ekscentrična brusilica; Brusni valjak; S brusnim listovima; Tračna; Ostalo
es: Tipo de lijadora: Cinturón; Detalle; Disco; Archivo; Orbital aleatorio; Rodillo de lijado; Hoja; Cinturón de tubo; Otros
en: Sander type: Belt; Detail; Disc; File; Random orbital; Sanding roller; Sheet; Tube belt; Other
ko: 샌더 유형: 벨트; 세부 사항; 디스크; 파일; 무작위 궤도; 샌딩 롤러; 시트; 튜브 벨트; 기타
bg-BG: Тип шлайф: Лентов; Детайл; Дисков; Пила; Случаен орбитален; Шлифовъчен валяк; Листов; Тръбен лентов; Други
sl-SI: Vrsta brusilnika: Tračni; Fini; Disk; Tračni; Ekscentrični; Brusni valj; List; Cevni pas; Drugo
sv: Sliptyp: Bälte; Detalj; Disk; Fil; Slumpmässig orbital; Sliprulle; Ark; Rörbälte; Övrigt
zh-CN: 打磨机类型: 带式; 细节; 圆盘式; 锉砂机; 随机轨道; 刷辊; 片状; 管带式; 其他
tr: Zımpara Tipi: Kemer; Detay; Disk; Dosya; Rastgele yörünge; Zımpara silindiri; Kağıt; Tüp kemeri; Diğer
pt-BR: Tipo de lixadeira: Cinto; Detalhe; Disco; Arquivo; Orbital aleatório; Rolo de lixa; Folha; Correia tubular; Outro
fi: Hiomakonetyyppi: Vyö; Yksityiskohta; Levy; Viila; Satunnainen kiertorata; Hiomatela; Arkki; Putkihihna; Muu
fr: Type de ponceuse: A bande; De détail; A disque; Lime; Orbitale aléatoire; A rouleau; En feuille; A tube; Autre
nl: Schuurmachinetype: Riem; Detail; Schijf; Bestand; Excentrisch; Schuurroller; Blad; Bandschuur; Andere
vi: Loại máy mài: Máy chà nhám băng; Máy chà nhám chi tiết; Máy chà nhám đĩa; Máy chà nhám giũa; Máy chà nhám quỹ đạo ngẫu nhiên; Con lăn chà nhám; Máy chà nhám tờ; Máy chà nhám ống; Khác
nb: Slipetype: Belte; Detalj; Plate; Fil; Tilfeldig orbital; Sliperulle; Ark; Rørbelte; Annet